【裁判字號】    97,易,327
【裁判日期】    970724
【裁判案由】    竊盜
【裁判全文】
臺灣基隆地方法院刑事判決               97年度易字第327號
公  訴  人  臺灣基隆地方法院檢察署檢察官
被      告  乙○○
選任辯護人  侯傑中律師
上列被告因竊盜案件，經檢察官提起公訴（97年度偵字第1414號
），本院判決如下：
    主  文
乙○○所犯如附表編號一所示之攜帶兇器竊盜，處有期徒刑肆月
，如易科罰金，以新臺幣壹仟元折算壹日。又所犯如附表編號二
所示之攜帶兇器竊盜，累犯，處有期徒刑肆月，如易科罰金，以
新臺幣壹仟元折算壹日。應執行有期徒刑陸月，如易科罰金，以
新臺幣壹仟元折算壹日。
    事  實
一、乙○○前因賭博案件，經本院以96年基簡字第697號判決判
    處有期徒刑6月確定，嗣經同院以96年聲減字第1301號裁定
    減刑為有期徒刑3月確定，於民國96年9月17日易科罰金執行
    完畢。
二、緣乙○○因無力清償其所使用、謝錦梅所有車牌號碼8862─
    KL號自用小客車之汽車貸款，為避免該車遭銀行強制執行，
    乃基於意圖為自己不法所有之各別犯意，分別於附表所示時
    間，駕駛上開自用小客車，攜帶客觀上足對人之生命、身體
    構成威脅可作為兇器使用之螺絲起子及尖嘴鉗各1支（已丟
    棄，未扣案），至附表所示地點，竊取如附表所示之車牌。
    得手後，將上開竊得車牌輪流懸掛於上開自用小客車上，以
    逃避銀行之強制執行。嗣於97年2月22日晚上6時許，乙○○
    駕駛懸掛車牌號碼9A─5647號之上開自用小客車行經臺北市
    大安區○○○路○段122巷6號時，因該懸掛車牌係失竊車輛
    之車牌，經警攔檢發現，當場逮捕，而查悉附表編號一之竊
    盜犯行，乙○○並在警方尚未發覺其附表編號二之竊盜犯行
    前，向警察自首而接受裁判。
三、案經臺北市政府警察局大安分局報告臺灣基隆地方法院檢察
    署檢察官偵查起訴。
    理  由
壹、證據能力方面
    按被告以外之人於審判外之陳述，雖不符刑事訴訟法第15 9
    條之1至第159條之4之規定，而經當事人於審判程序同意作
    為證據，法院審酌該言詞陳述或書面陳述作成時之情況，認
    為適當者，亦得為證據；當事人、代理人或辯護人於法院調
    查證據時，知有第159條第1項不得為證據之情形，而未於言
    詞辯論終結前聲明異議者，視為有前項之同意，同法第159
    條之5定有明文。查被告對於本院下列所引被告以外之人之
    言詞及書面陳述，於本院準備程序均同意作為證據，且其與
    嗣於審理時選任之辯護人迄本院審理調查證據時，就該等證
    據之證據能力亦未表示爭執或聲明異議，本院審酌該等言詞
    及書面陳述作成時之情況，尚無違法不當及證明力明顯過低
    之瑕疵，亦認為以之作為證據應屬適當，爰逕依刑事訴訟法
    第159條之5規定，認前揭證據資料均例外有證據能力。
貳、實體方面
一、認定事實所憑之證據及理由
    訊據被告固坦承有於附表編號一、二所示時、地，竊取附表
    編號一、二所示之車牌共10面，惟矢口否認有何加重竊盜犯
    行，辯稱：其未攜帶工具行竊車牌，所竊取之10面車牌，其
    中2面是用鐵絲纏住，由其徒手拆下，其餘車牌有的是被拆
    下任意丟棄在車體附近、車窗、前面擋風玻璃或駕駛座儀表
    板上面，有的是快要掉落，其以手螺絲拆下，其警詢所言攜
    帶螺絲起子及尖嘴鉗，係指其駕駛之車內有上述工具，其本
    來要帶下車至案發現場行竊，惟在現場看到警察，所以未帶
    下車，警詢筆錄製作完後，其有告知警員並未將工具帶至保
    管場內行竊云云。辯護人則以：被告於警詢固自白以螺絲起
    子及尖嘴鉗行竊，惟該物並未扣案，縱認拆卸車牌一定要使
    用工具，但被告所使用之工具可能因種類不同而對於兇器之
    認定而有不同之結果，不能排除被告使用非屬兇器之工具行
    竊之可能性，是在無其他積極證據作為被告自白補強證據情
    形下，實難以被告自白攜帶螺絲起子及尖嘴鉗，即認定被告
    必是攜帶兇器竊盜云云為被告辯護。經查：
  1.前揭事實（除攜帶螺絲起子及尖嘴鉗各1支行竊外），業據
    被告於本院準備程序及審理時供承不諱，且被告竊取如附表
    編號一、二所示之車牌，其中G6-7470號汽車車牌係桃園縣
    中壢市車輛放置保管場保管車輛之車牌，餘則係桃園縣車輛
    放置保管場保管車輛之車牌，亦據證人即中壢市保管場主任
    戊○○、桃園縣保管場主任丙○○於警詢時證述甚詳（見臺
    灣臺北地方法院檢察署97年度偵字第5288號偵查卷第18至21
    頁），並有KD─2606號、4970─FL號、9A─5647號汽車車牌
    各2面扣案可資佐證，復有臺北市政府警察局物品發還領據
    、警員庚○○及吳國榮出具之職務報告、95年1月份及96年
    10月份桃園縣政府警察局委託民間中壢拖吊保管場汽車逾期
    未領公告清冊各1份、桃園縣租用民間拖吊妨害交通車輛放
    置保管場保管車輛登記簿影本3張、臺北市政府警察局北市
    警交字第AEW108825號舉發違反道路交通管理事件通知單1張
    、基隆市人工計時繳費通知單2張、8862─KL號自小客車汽
    車行車執照與保險卡影本各1份、相片16張、車籍查詢－基
    本資料詳細畫面列印5張附卷可證（見同上偵查卷第42頁、
    第45至53頁、第55至62頁、第64至68頁），故被告此部分之
    自白，核與事實相符，其確於附表編號一、二所示時、地，
    竊取如附表編號一、二所示之車牌共10面，應堪認定。至被
    告於警詢、偵訊時雖供稱9A─5647號汽車車牌竊取時間係97
    年2月17日，惟此竊盜時間除被告之自白外，並無其他證據
    可佐，且懸掛該車牌之車輛係95年5月間移置桃園縣中壢市
    車輛放置保管場保管，業據證人丙○○、庚○○證述在卷（
    見同上偵查卷第21頁、本院卷第96頁），故被告嗣於本院改
    稱係於96年7月中旬與附表編號一其餘車牌竊取，亦未悖於
    事實，況被告於97年2月17日已至桃園縣中壢市車輛放置保
    管場竊取G6─7470號車牌，則在同一保管場即可竊取多面車
    牌，被告何需捨近求遠，分別在不同保管場竊取車牌，是有
    關G6─7470號車牌竊取時間，自以被告於本院準備程序及審
    理時所言較為可採。
  2.被告雖辯稱其未攜帶工具竊取車牌，係以徒手竊取云云，惟
    查：
  (1)被告行竊時有攜帶螺絲起子及尖嘴鉗各1支，業據被告於警
    詢時供述甚明（見同上偵查卷第14頁），復於本院準備程序
    時供稱其於警方詢問如何拆車牌時，確有答稱「有帶螺絲起
    子及尖嘴鉗」等語（見本院卷第22頁），而汽車出廠領得汽
    車牌照後，車牌均係以左右兩個螺絲鎖緊在前後車身上，除
    車牌曾遭撞擊致螺絲鬆脫、遭人刻意鬆脫螺絲、或以破壞車
    牌、車體之方式猛力拆卸車牌外，鎖在車身上之車牌非以工
    具實難以拆卸，此為公眾周知之事，亦據證人己○○於本院
    審理時證述：一般車輛車牌都是用螺絲鎖緊，除非有車禍撞
    擊情形，不致於會掉落或懸掛一半等語（見本院卷第39頁）
    ；證人丙○○於本院審理時證稱：車齡久的話，因螺絲生鏽
    卡死，若要徒手拆卸的話，要出很大力氣，鎖的螺絲的地方
    會彎掉，螺絲會留在車體上面，車體的保險桿會稍微變形，
    車牌有時候會壞掉；它有兩個螺絲的孔，如果要用徒手的話
    ，必須要將車牌往上折，造成彎曲，才能脫離螺絲拔下來，
    所以螺絲都會留在車車身上面。硬拉沒有辦法，一定要用折
    的。其有徒手拆過車牌，用徒手拆車牌的話，上面的車牌孔
    部分會彎曲變形等語明確（見本院卷第91頁），且螺絲起子
    及尖嘴鉗均可用以拆卸車牌，復據證人丙○○於本院審理時
    證述明確（見本院卷第92頁），故被告於警詢時供稱行竊時
    有攜帶上述工具，顯與一般經驗法則相符，堪以採信。被告
    嗣雖辯稱其警詢筆錄製作完後，有告知警員己○○並未將工
    具帶至保管場內行竊云云，惟此已據證人己○○所否認，並
    證稱：一切以筆錄製作為準，其都是依據被告陳述記載，因
    筆錄做了好幾次，被告如果要更改筆錄內容，其會依規定改
    筆錄，最後其問完要送卷時，被告也未說什麼，其就送卷等
    語（見本院卷第41頁），且被告倘未持上述工具至現場行竊
    ，何以未於移送檢察署時向檢察官陳述？故其此部分辯稱，
    自不足採。
  (2)又證人戊○○於本院審理時證稱：送至拖吊場之車輛，若有
    車牌之車輛，一般來講都是懸掛完整，沒有左右傾斜情形，
    且其在任職中壢拖吊場內，除拍賣當時有拆下大牌會在地上
    ，並未發現有車牌掉落在地上情形，亦很少發生有兩面車牌
    同時掉落情形，掉的話都是缺一面，大概都是車主自己到拖
    吊場將車牌拆掉；在其任職拖吊場內，沒有發現車牌任意丟
    在車體附近、車窗、擋風玻璃或駕駛座儀表板上面的情形等
    語（見本院卷第83頁、第85頁、第86頁），證人丙○○於本
    院審理時亦證稱：送到拖吊場的車輛，車牌懸掛情形一般都
    是正常有鎖螺絲，進場1、2百部，約可發現1部有綁鐵絲。
    很少有車牌要脫落的情形，1、2百部才1部，更甚至4、5百
    部才一部。而且大部分是螺絲稍微有些鬆動，車牌有點傾斜
    ，但這種情形很少；在其任職桃園縣拖吊場內，沒有發現車
    牌掉落在地上情形，有放在車窗、車內前面情形，但是這種
    情形很少發生，其從事拖吊業6年多，只有發現過2台這樣情
    形，1台是放在駕駛座下面的踏板，另外1台是放在車窗上面
    ，這種機會很少。車牌放在駕駛座的踏板上那台是失竊的車
    輛，不是KD-2606號車牌、4970-FL號車牌、S8-5240號車牌
    、9A-5647號車牌這4台，另外1台車牌放在車窗上面沒有問
    題，但是不是上開4台車號。因為這種情形很少，所以我會
    特別記得；有鐵絲的情形，是2個螺絲掉了，用鐵絲綁在保
    險桿上。這種情形很少，其做6多年拖吊場工作，發現這種
    情形大約5、6部。有時是1面，有時是2面，2面車牌都用鐵
    絲那幾部都是貨車，有1面的情形是轎車，那部轎車是96 年
    過年的時候拍賣時才發現這種情形，所以可以確定不是這4
    部（即附表編號一所示車牌之車輛）等語（見本院卷第88頁
    至89頁、第93至95頁），且警方於97年2月22日至桃園縣、
    中壢市車輛放置保管場搜尋失竊車牌車輛時，並未發現有車
    牌已掉落、快掉落或任意棄置情況，亦據證人即員警丁○○
    、己○○於本院審理時證述明確（見本院卷第36頁、第39至
    40頁），故被告辯稱其所竊車牌其中2面是用鐵絲纏住，由
    其徒手拆下，其餘車牌有的是被拆下任意丟棄在車體附近、
    車窗、前面擋風玻璃或駕駛座儀表板上面，有的是快要掉落
    ，其以手螺絲拆下云云，已不足採。又被告行竊之G6─7470
    號車牌之車輛於拖吊入場時之前後2面車牌均以螺絲鎖好懸
    掛完整，有該車照片2張在卷可稽（見本院卷第106頁）；被
    告行竊之9A─5647號車牌之車輛於95年5月間尋獲時車輛外
    觀良好，前後2面車牌亦係螺絲鎖好懸掛完整，則據證人即
    尋獲該車員警庚○○於本院審理時證述綦詳（見本院卷第96
    頁），且被告被查獲後於97年2月22日帶同警員至桃園縣、
    中壢市車輛放置保管場所尋得之G6─7470號（白色）、9A─
    5647號（藍色）車牌車輛，車輛及車體懸掛車牌外觀看起來
    均良好，螺絲孔上有銹損情形，但是周圍並無銹損情形，除
    據證人丁○○證述在卷外（見本院卷第35頁），並有照片7
    張在卷可稽（見同上北檢偵查卷第59至62頁），益見被告前
    揭所辯稱不可採信。再者，扣案之9A─5647號、KD─2606號
    、4970─FL號6面車牌，均完整，無歪曲變形情形，2個車牌
    孔上均留有生銹螺絲圓孔痕跡，上面並存有灰塵、污垢，業
    據本院當庭勘驗明確，並製有勘驗筆錄在卷可稽（本院卷第
    97頁），顯見此6面車牌於拆卸前係螺死完好（否則其車牌
    孔上不會留存生銹圓孔痕跡），且未經徒手猛力拆卸（依證
    人丙○○前揭證述，若以徒手拆卸要拖猛力，且上面的車牌
    孔會變形彎曲），更足見被告辯稱係以徒手拆卸云云，與事
    實不符。綜上所述，本案遭竊車牌既無遭徒手拆卸之痕跡，
    且亦無以鐵絲懸掛快掉落或任意遭棄置於車內及車體附近之
    情形，是被告於警詢時雖未明確供述以所攜螺絲起子及尖嘴
    鉗行竊，惟依前揭證據，已可證被告係以該等工具行竊，而
    非徒手行竊甚明。
  (3)被告雖提出18張照片（見本院卷第73至78頁）證明桃園縣及
    中壢市車輛放置保管場內之車輛確實有車牌掉落或以鐵絲吊
    掛情形，惟此是否確係該2車場內之車輛，已非無疑，且其
    所攝照片中並未發現有車牌任意棄置在車內或車體附近之情
    形，而所攝照片中雖有2張有車牌以鐵絲吊掛情形，然其中1
    台（見本院卷第73頁編號1）除以鐵絲吊掛外，亦以螺絲鎖
    緊，懸掛完整，並無快掉落情形；另1台（見本院卷第76 頁
    編號12）車牌變形彎曲，顯與本案遭竊車牌狀況不符，且僅
    有其中1面如此，未見該車2面車牌均有如此情形，自不足為
    有利被告之認定。
  3.被告辯護人雖又辯稱被告自白攜帶之螺絲起子及尖嘴鉗，並
    未扣案，不能排除使用其他非兇器工具拆卸車牌之可能性，
    是在無補強證據下，不能僅以被告自白即謂係攜帶兇器竊盜
    云云。按刑法321條第1項第3款之攜帶兇器竊盜罪，係以行
    為人攜帶兇器為其加重要件，此所謂兇器，其種類並無限制
    ，凡客觀上足以對人之生命、身體安全構成威脅，具有危險
    性之兇器均屬之，且祇須行竊時攜帶此種具危險性之兇器為
    已足，並不以攜帶之初有行兇之意圖為必要（最高法院79年
    臺上字第5253號判例意旨參照）。查被告係攜帶螺絲起子及
    尖嘴鉗行竊，已有前揭補強證據足以認定，業如前述，而被
    告持以行竊之螺絲起子、尖嘴鉗雖未扣案，惟螺絲起子、尖
    嘴鉗屬金屬材質，質地堅硬，乃眾所皆知之事，倘持以朝人
    體揮戳，對人之生命、身體、安全均足以構成威脅，自屬具
    有危險性之兇器無訛，故辯護人此部分辯稱，亦不足採。
二、論罪科刑
  (一)被告持客觀上足對人之生命、身體、安全足以構成威脅，可
    作為兇器使用之螺絲起子及尖嘴鉗行竊如附表編號一、二所
    示車牌，核其所為附表編號一、二所示犯行，均係犯刑法第
    321條第1項第3款之攜帶兇器竊盜罪。
  (二)又按數行為於同時同地或密切接近之時地實施，「侵害同一
    之法益」，各行為之獨立性極為薄弱，依一般社會健全觀念
    ，在時間差距上，難以強行分開，在刑法評價上，以視為數
    個舉動之接續施行，合為包括之一行為予以評價，較為合理
    ，則屬接續犯，而為包括之一罪（最高法院86年臺上字第32
    95號判例意旨參照），且所謂「接續侵害同一法益」，倘係
    侵害財產法益，並不以侵害同一所有權人為必要，縱所有權
    人不同，然侵害同一占有權或監督權時，認僅侵害一法益而
    成立一罪（最高法院29年上字第1403號、62年臺上字第407
    號判例意旨參照）。被告所為附表編號一之竊盜犯行，雖竊
    取8面車牌，然其係基於單一之竊盜犯意，於同一車輛放置
    保管場及密切接近之時間內竊取，僅侵害一監督權（即侵害
    同一法益），為接續犯，應僅論以一竊盜罪。
  (三)被告先後2次竊盜犯行，犯意各別，且犯罪時地及侵害法益
    不同，應予分論併罰。
  (四)查被告曾受有前揭事實欄所載刑之科刑及執行完畢情形，有
    臺灣高等法院被告前案紀錄表在卷可稽，其受有期徒刑之執
    行完畢後，5年內故意再犯附表編號二加重竊盜之有期徒刑
    以上之罪，為累犯，應依刑法第47條第1項之規定，就所犯
    附表編號二之竊盜犯行，加重其刑（附表編號一之竊盜時間
    係在其刑之執行完畢前所犯，故不構成累犯）。
  (五)又查附表編號二之G6─5647號車牌，係警方依被告警詢所為
    竊取車牌之供述後，經被告同意至其住處搜得該車牌2面後
    ，再依被告供述竊取車牌之地點，至中壢市車輛放置保管場
    尋得該失竊車牌之車輛，業據證人即承辦員警丁○○、己○○於本院審理時證述明確（見本院卷第34頁至35頁、第37至
    38頁），而警方至中壢市車輛放置保管場尋得被告竊得之G6
    ─5647號車牌車輛前，該保管場之現場管理人員即保管場主
    任戊○○並不知其管理之保管場內有失竊該車牌，亦據證人
    戊○○於警詢時證述在卷（見臺灣臺北地方法院檢察署97年
    度偵字第5288號偵查卷第18至19頁），且G6─5647號車牌之
    車主亦未有向警方報案失竊車牌之紀錄，顯見警方在被告坦
    承行竊G6─5647號車牌前，並不知該車牌有失竊情事，故被
    告就附表編號二所示之竊盜犯行，顯係就未發覺之罪自首而
    接受裁判，爰依刑法第62條前段規定，就此部分竊盜犯行減
    輕其刑，並依法先加後減之。至附表編號一所示之竊盜犯行
    ，因其中9A─5647號車牌係經車主報案失竊車輛之車牌，且
    係懸掛在被告使用之車牌號8862─KL號自用小客車為警當場
    查獲，故警方在被告坦承竊取該車牌前，已有相當證據足認
    該車牌係被告所竊，自不該當自首要件，而附表編號一其餘
    車牌雖係被告被查獲後主動供出，惟被告所竊其餘車牌與竊
    得之9A─5647號車牌係屬單純一罪之接續犯關係，已如前述
    ，故就附表編號一之竊盜犯行，自不符自首之要件，辯護人
    認此部分犯行有自首之適用，容有誤會，併此敘明。
  (六)本件被告雖攜帶螺絲起子及及尖嘴鉗各1支行竊，惟此係因
    車牌非使用工具無法完整拆卸而為，並非為避免行竊遭發覺
    時行兇所用，且竊取附表編號一所示之車牌，係為免自身車
    輛遭銀行強制執行所為，未查有作其他非法使用之情，再參
    以其均係挑選車齡老舊之車輛車牌予以行竊，且所竊取之車
    牌均係經註銷或已報失竊之車牌（見同上偵查卷附車籍查詢
    －基本資料詳細畫面列印及本院卷附車號查詢汽車車籍資料
    列印），犯罪情節及所生危害尚微，其犯罪情狀顯有可憫之
    處，倘予宣告加重竊盜罪之法定最低刑度，猶嫌過重，爰依
    刑法第59條之規定，就所犯附表編號一之竊盜犯行，酌減其
    刑，並依法先加後減之。至被告所犯附表編號二之竊盜犯行
    ，係已竊得車牌可避免銀行強制執行後再次所為，其惡性較
    重，且此部分犯行已符合自首減刑之規定，尚無法重情輕之
    情，故就此部分竊盜犯行，爰不依刑法第59條規定予以酌減
    其刑。
  (七)爰審酌上情，並酌以被告之素行非佳、竊取車牌之數量達10
    面、犯後未坦承全部犯行等一切情狀，就其所犯上述二罪，
    分別量處如主文所示之刑，並定其應執行刑，且均諭知易科
    罰金之折算標準，以示懲儆。至被告持以行竊之螺絲起子及
    尖嘴鉗各1支，並未扣案，且被告於警詢時供承業已隨地丟
    棄等語（見同上偵查卷第15頁），本院亦查無其他證據證明
    該物現尚存在，為免日後執行之困難，爰不予宣告沒收。
據上論斷，應依刑事訴訟法第299條第1項前段，刑法第321條第1
項第3款、第47條第1項、第62條前段、第59條、第41條第1項前
段、第2項、第51條第5款，判決如主文。
本案經檢察官甲○○到庭執行職務。
中    華    民    國    97    年    7     月    24    日
                  刑事第一庭法  官  王美婷
以上正本證明與原本無異。
對於本件判決如有不服，應於收受送達後10日內，向本院提出上
訴書狀，上訴於臺灣高等法院，並按他造當事人之人數附具繕本
。
中    華    民    國    97    年    7     月    24    日
                            書記官  明祖斌
附錄本案論罪科刑法條：
刑法第321條第1項第3款
犯竊盜罪而有左列情形之一者，處六月以上、五年以下有期徒刑
：
一、於夜間侵入住宅或有人居住之建築物、船艦或隱匿其內而犯之者。
二、毀越門扇、牆垣或其他安全設備而犯之者。
三、攜帶兇器而犯之者。
四、結夥三人以上而犯之者。
五、乘火災、水災或其他災害之際而犯之者。
六、在車站或埠頭而犯之者。
前項之未遂犯罰之。
附表：
┌──┬────┬─────┬────┬─────┬─────┬──┬────┬──────┐
│編號│犯罪時間│犯罪地點  │攜帶工具│竊得贓物  │贓物流向  │自首│所犯罪名│  宣告刑    │
├──┼────┼─────┼────┼─────┼─────┼──┼────┼──────┤
│ 一 │96年7月 │桃園縣桃園│客觀上足│KD─2606號│S8─5240號│ 否 │攜帶兇器│有期徒刑肆月│
│    │中旬某日│市○○路55│對人之生│、4970─FL│汽車車牌2 │    │竊盜    │，如易科罰金│
│    │下午4時 │8號桃園縣 │命、身體│號、S8─52│面於96年11│    │        │，以新臺幣壹│
│    │許      │車輛放置保│構成威脅│40號、9A─│月13日上午│    │        │仟元折算壹日│
│    │        │管場      │，可作為│5647號汽車│11時許在臺│    │        │。          │
│    │        │          │兇器使用│車牌各2面 │北市林森北│    │        │            │
│    │        │          │之螺絲起│          │路83號前遭│    │        │            │
│    │        │          │子及尖嘴│          │警攔檢查扣│    │        │            │
│    │        │          │鉗各1支 │          │；其餘車牌│    │        │            │
│    │        │          │        │          │均於本案扣│    │        │            │
│    │        │          │        │          │案中      │    │        │            │
│    │        │          │        │          │          │    │        │            │
├──┼────┼─────┼────┼─────┼─────┼──┼────┼──────┤
│ 二 │97年2月1│桃園縣中壢│同上    │G6─7470號│由戊○○領│ 是 │攜帶兇器│有期徒刑肆月│
│    │7日下午3│市○○○路│        │汽車車牌2 │回保管，現│    │竊盜    │，如易科罰金│
│    │時許    │900 號桃園│        │面        │已交回交通│    │        │，以新臺幣壹│
│    │        │縣中壢市車│        │          │部公路總局│    │        │仟元折算壹日│
│    │        │輛放置保管│        │          │新竹區監理│    │        │。          │
│    │        │場        │        │          │所桃園監理│    │        │            │
│    │        │          │        │          │站        │    │        │            │
└──┴────┴─────┴────┴─────┴─────┴──┴────┴──────┘


司法院資訊處製作；財團法人民間司法改革基金會備份。
